【裁判字號】    89,易,2134
【裁判日期】    900529
【裁判案由】    偽造文書
【裁判全文】
臺灣桃園地方法院刑事判決                        八十九年度易字第二一三四號
    公  訴  人  臺灣桃園地方法院檢察署檢察官
    被      告  甲○○
右列被告因偽造文書案件，經檢察官提起公訴（八十九年度偵字第一０三七０號），
本院判決如左：
    主  文
甲○○共同行使變造國民身分證，足以生損害於公眾及他人，累犯，處有期徒刑伍月
，如易科罰金以參佰元折算壹日。
扣案之乙○○國民身分證上變造部分即其上所貼甲○○照片壹張沒收之。
      事  實
一、甲○○曾於民國八十四年間因犯竊盜罪，經台灣板橋地方法院於八十五年三月五
    日判處有期徒刑三月，緩刑四年，於八十五年四月五日確定，惟於緩刑期間八十
    七年間另犯竊盜罪，經台灣台中地方法院於八十七年七月二日判處有期徒刑一年
    ，經台灣高等法院台中分院於八十七年八月二十六日判決上訴駁回確定，前開緩
    刑宣告經撤銷後二罪接續執行至八十八年七月二十三日執行完畢，詎仍不知悔改
    ，為抵償其積欠張炎峰之債款新台幣一萬二千元，竟與張炎峰（由台灣桃園地方
    法院檢察署檢察官另行偵辦）共同基於變造身分證之犯意聯絡，於八十九年七月
    九日，在台北縣板橋市後火車站附近之麗提賓館，由甲○○將其本人之照片一張
    交予張炎峰，供張炎峰變照身分證用，張炎峰即於當日或翌日，在台灣地區某處
    將甲○○之照片換貼於以不詳原因取得之「乙○○」名義之身分證上，變造國民
    身分證一枚，隨後並於八十九年七月十日，在板橋市同一處所將變造完成之乙○
    ○名義身分證交予甲○○收執。張炎峰為取得乙○○之印鑑証明，遂與甲○○基
    於行使前開變造國民身分證之犯意聯絡，於同年月十二日上午九時三十分許，由
    甲○○持變造之乙○○身分證，向桃園縣平鎮戶政事務所辦理乙○○印鑑証明之
    聲請，足以生損害於戶政機關對於國民身分證管理之正確性及乙○○本人。嗣甲
    ○○尚未填寫聲請書時，即經平鎮戶政事務所戶籍人員察覺身分証為變造而報警
    查獲上情。
二、案經桃園縣警察局平鎮分局報請台灣桃園地方法院檢察署檢察官偵查起訴。
      理  由
一、訊據被告甲○○對於右揭時、地交付照片一張予張炎峰，張炎峰於翌日交付予伊
    變造乙○○名義之國民身分證後，並要伊去聲請乙○○印鑑証明而行使該變造之
    國民身分證等情迭於警訊、偵查及本院審理時供承不諱，並據被害人乙○○指訴
    歷歷，及証人即平鎮戶政事務所戶籍員梁素珍証述屬實，復有變造之國民身分證
    乙枚扣案可資佐証，故本件事證明確，被告犯行洵堪認定，應予依法論科。
二、按國民身分證雖係戶政機關製作之公文書，然其性質係屬證明品行、能力及相關
    事項之證明書，被告與張炎峰共同加以換貼照片變造國民身分證之行為並進而持
    以行使，足以生損害於戶政機關對於國民身分證管理之正確性及乙○○本人，核
    被告之所為，係犯刑法第二百十六條、第二百十二條之行使變造國民身分證罪。
    被告變造國民身分證之低度行為應為行使之高度行為所吸收，不另論罪。被告就
    前揭犯行與張炎峰之間，有犯意之聯絡及行為之分擔，為共同正犯。被告曾於八
    十四年間因犯竊盜罪，經台灣板橋地方法院於八十五年三月五日判處有期徒刑三
    月，緩刑四年，於八十五年四月五日確定，惟於緩刑期間八十七年間另犯竊盜罪
    ，經台灣台中地方法院於八十七年七月二日判處有期徒刑一年，經台灣高等法院
    台中分院於八十七年八月二十六日判決上訴駁回確定，前開緩刑宣告經撤銷後二
    罪接續執行至八十八年七月二十三日執行完畢，有台灣高等法院被告全國前案紀
    錄表一紙附卷可稽，其於前案執行完畢後五年內再犯有期徒刑以上刑之本罪，為
    累犯，應加重其刑。爰審酌被告之犯罪動機、犯罪所生危害、犯罪後態度尚佳及
    被告之素行、品行、智識程度等一切情狀，量處如主文所示之刑。復按行為後法
    律有變更者，適用裁判時之法律，但裁判前之法律有利於行為人者，適用最有利
    於行為人之法律，刑法第二條第一項定有明文。刑法第四十一條於本件被告犯罪
    後修正，並於九十年一月十二日生效，茲比較新舊刑法第四十一條，結果並無不
    同，依刑事訴訟法第二條第一項前段之規定，應適用裁判時之法律即修正後之刑
    法第四十一條，本院自應就前揭宣告之刑，諭知易科罰金之折算標準，以資懲儆
    。又扣案之乙○○身分證上之變造部分即其上所貼甲○○照片一張，為被告所有
    且係供犯罪所用之物，業據被告供承在卷，爰依刑法第三十八條第一項第二款之
    規定宣告沒收。至該身分證之其他部分則為真正，係乙○○所有，非被告或張炎
    峰共同正犯所有之物，無庸為沒收之宣告，附此敘明。
據上論斷，應依刑事訴訟法第二百九十九條第一項前段，刑法第二條第一項前段、第
二十八條、第二百十六條、第二百十二條、第四十七條、第四十一條第一項前段、第
三十八條第一項第二款、罰金罰鍰提高標準條例第一條前段、第二條，判決如主文。
本案經檢察官呂寧莉到庭執行職務
中      華      民      國    九十      年      五      月    二十九    日
                              台灣桃園地方法院刑事第二庭
                                  法  官  林  恆  吉
右正本證明與原本無異。
如不服本判決，應於判決送達後十日內向本院提出上訴狀( 應附繕本 )，上訴於
臺灣高等法院。
                                  書記官  邱  仲  騏
中      華      民      國    九十      年      五     月    三十一    日
附錄論罪科刑依據之法條：
刑法第二百十六條、第二百十二條
刑法第二百十二條
偽造、變造護照、旅券、免許證、特許證及關於品行、能力、服務或其他相類之證書
、介紹書，足以生損害於公眾或他人者，處一年以下有期徒刑，拘役或三百元以下罰
金。
刑法第二百十六條
行使第二百十條至第二百十五條之文書者，依偽造、變造文書或登載不實事項或使登
載不實事項之規定處斷。


司法院資訊處製作；財團法人民間司法改革基金會備份。
